最高法院刑事判決　　　　　　　九十四年度台上字第五二三號
　　上　訴　人　甲○○
　　　　　　　　　　　　海窟1.
　　選任辯護人　邱創舜律師
　　　　　　　　彭火炎律師
　　　　　　　　張玉琳律師
上列上訴人因違反槍砲彈藥刀械管制條例等罪案件，不服台灣高
等法院中華民國九十三年十月二十九日第二審判決（九十二年度
上訴字第三九七五號，起訴案號：台灣新竹地方法院檢察署九十
一年度偵字第五八四一號），提起上訴，本院判決如下：
    主  文
上訴駁回。
    理  由
一、違反槍砲彈藥刀械管制條例部分：
按刑事訴訟法第三百七十七條規定，上訴於第三審法院，非以判
決違背法令為理由，不得為之。是提起第三審上訴，應以原判決
違背法令為理由，係屬法定要件。如果上訴理由狀並未依據卷內
訴訟資料，具體指摘原判決不適用何種法則或如何適用不當，或
所指摘原判決違法情事，顯與法律規定得為第三審上訴理由之違
法情形，不相適合時，均應認其上訴為違背法律上之程式，予以
駁回。本件原判決維持第一審依想像競合犯關係從一重論處上訴
人甲○○未經許可持有可發射子彈具有殺傷力之改造手槍罪刑之
判決，駁回其在第二審之上訴，已詳敘所憑之證據及認定之理由
，並對上訴人所辯各節，如何不足採信，均已依據卷內資料，詳
予指駁，從形式上觀察，並無任何違背法令之處。而證據之取捨
及事實之認定，為事實審法院之職權，茍其判斷無違經驗法則或
論理法則，即不能任意指為違法。原判決依憑上訴人之自白，同
案被告張威任（業據第一審判決無罪確定）之供述，證人陳秀蓮
、方兆昇之證言，參酌扣案經內政部警政署刑事警察局鑑驗認具
殺傷力之改造手槍一支與已擊發之九ｍｍ口徑制式子彈彈殼一枚
等證據調查之結果，認上訴人確有前述非法持有槍、彈之犯行，
已詳敘其取捨證據之心證理由，核與採證法則並無違背。又本件
上訴人雖曾自白非法持有槍、彈，但稱係向不詳姓名男子購得，
並無供出槍、彈來源，因而查獲或因而防止重大危害社會治安事
件發生之情事，自無依槍砲彈藥刀械管制條例第十八條第四項減
輕或免除其刑之餘地，原審未依該項規定減輕其刑，自不違法。
另未經許可，無故持有槍、彈罪，其持有之繼續，為行為之繼續
，至持有行為終了時，均論為一罪，不得割裂。若持有之後，以
之犯他罪，兩罪間之關係如何，端視開始持有之原因為斷，如早
已非法持有槍、彈，後另起意犯罪；或意圖犯甲罪而持有槍、彈
，卻持以犯乙罪，均應以數罪併罰論處；必因意圖犯某罪而持有
槍、彈，嗣後果持之以犯該罪，兩罪間始有牽連犯之適用。本件
上訴人係在其持以犯恐嚇罪前約六個月，即已購買而非法持有前
述槍、彈，且係遭徐志銘持球棒追打後，始返家取出該改造手槍
及制式子彈而為恐嚇之犯行，則其於購買改造手槍及制式子彈時
，顯無以之犯本件恐嚇罪之預見及意圖，原判決因認所犯其非法
持有改造槍枝與恐嚇罪間無牽連犯之適用，並於理由內詳予說明
，經核並無不合。上訴意旨，對於原判決究竟如何違背法令，並
未依據卷內資料為具體指摘，徒憑己見，對於原審採證及用法職
權之適法行使，任意指摘，難謂已符合首揭法定上訴要件，其上
訴違背法律上之程式，應予駁回。
二、恐嚇危害安全部分：
按刑事訴訟法第三百七十六條所列各罪之案件，經第二審判決者
，不得上訴於第三審法院，法有明文。本件上訴人另犯恐嚇危害
安全罪，原審係依刑法第三百零五條論處罪刑，該罪之法定最重
本刑為二年，核屬刑事訴訟法第三百七十六條第一款之案件。依
首開說明，既經第二審判決，自不得上訴於第三審法院，上訴人
猶復提起上訴，顯為法所不許，應併予駁回。
據上論結，應依刑事訴訟法第三百九十五條前段，判決如主文。
中　　華　　民　　國　九十四　年　　一　　月　二十七　日
                      最高法院刑事第五庭
                          審判長法官  謝　家　鶴
                                法官  洪　文　章
                                法官  花　滿　堂
                                法官  洪　佳　濱
                                法官  林　茂　雄
      本件正本證明與原本無異
                                      書  記  官
中　　華　　民　　國　九十四　年　　二　　月　 十六   日
                                                      Ｋ
